臺灣高等法院高雄分院刑事判決　　　　　　　　　九十三年度上易字第五三一號
　　上　訴　人　甲○○
　　即　被　告
右上訴人因竊盜案件，不服臺灣屏東地方法院九十三年度易字第三九二號中華民國九
十三年九月七日第一審判決（聲請簡易判決處刑案號：臺灣地方法院檢察署九十三年
度偵字第二五六四號；併辦案號：九十三年度偵字第三０六七號），提起上訴，本院
判決如左：
    主  文
上訴駁回。
    事  實
一、甲○○基於意圖為自己不法所有之概括犯意，連續於下列時、地竊取他人之物：
  (一)於民國九十三年四月十五日十二時三十分許，騎乘車號ＺＹＲ─０２６號機車，
    行經屏東縣萬巒鄉○○村○○路十五號乙○○住處，見該處車庫內豢養一隻米格
    魯犬，竟起貪念，由車庫外徒手伸進門內，竊取乙○○所有置於車庫門旁，豢養
    於狗籠之米格魯犬一隻後離去。嗣經乙○○透過社區監視器發覺報警，於翌日二
    十二時二十分許，在屏東縣萬巒鄉○○村○○路鐵橋前查獲。
  (二)於九十三年五月六日十三時許（併案意旨誤載十二時五十分許），攜帶客觀上足
    供兇器使用之檳榔刀一支（可伸縮，縮短後約五尺長），至屏東縣內埔鄉○○段
    一八一地號丁○○種植之檳榔園內，以上開檳榔刀割取檳榔二袋（一袋約五斤重
    ，另一袋約二、三斤重）而竊盜得手，正欲離去之際，為丁○○當場發覺，甲○○乃棄置一袋於現場，攜另一袋逃逸，經丁○○報警而查獲。
二、案經屏東縣警察局內埔分局、屏東分局分別報請臺灣屏東地方法院檢察署檢察官
    聲請簡易判決處刑及移送併案審理，經原審法院改依通常程序審理。
    理  由
一、訊據上訴人即被告甲○○（下稱被告）對於右揭事實一(一)之犯行坦承不諱，惟就
    事實一(二)之犯行則矢口否認，辯稱：伊沒有偷割被害人丁○○的檳榔，是被害人
    認錯人了云云。
二、經查：
  (一)事實一(一)之犯行，已經被告坦承不諱，且與被害人乙○○指述之情節相符，並經
    證人吳鍾滿妹及周綢絲證述屬實。此外，並有照片十三紙在卷可稽，被告之自白
    核與事實相符，被告此部分竊盜犯行應可認定。
  (二)事實一(二)之犯行部分：
  1.證人丁○○於九十三年五月六日十三時許，至其上開檳榔園內巡視，見被告手持
    檳榔刀一支在其園內走動，並手持二袋檳榔，經證人丁○○上前詢問時，被告即
    留下一袋檳榔逃逸，另留一袋檳榔在現場一情，業經證人丁○○於原審審理時證
    述：「我在檳榔園看四周，我看到有人在我檳榔園走動，看到小偷偷割我的檳榔
    兩袋（如人家裝飼料的袋子），小偷看到我就跑，被我搶回一袋，我搶的時候，
    小偷叫我老伯，並說袋子裡面沒有檳榔，我說讓我看，我並且要帶小偷去看我的
    檳榔，哪一棵檳榔被割，我要帶小偷去看的時候，小偷就跑掉了。但我認得該小
    偷，小偷說我認錯人了，但小偷是我從小看他長大，不會認錯。」等語屬實（原
    審卷第四一頁）。且被告係持檳榔刀用以割取檳榔一情，亦經證人丁○○證述：
    「用正常的檳榔刀割的。」、「我從檳榔園經過，看到小偷有拿刀子。」、「（
    問：遇到小偷時，他手上是否仍有拿刀？）有。」等語明確（原審卷第四二至第
    四三頁）。又上開二袋檳榔，分別約五斤、及二、三斤重之事實，亦經證人丁○○證述在卷（原審卷第四五頁）。此外，上開失竊之檳榔園內，部分檳榔樹確有
    遭利刃割取之痕跡，有照片五紙在卷可參（警卷第十六至第十八頁），足見證人
    所證非虛，應可採信。
  2.被告雖辯稱：其案發當時係在證人宋仁義家中云云。並經證人宋仁義於原審審理
    中證述：五月六日中午，被告在其住處與其一同吃魚云云（原審卷第四七頁）。
    然就證人宋仁義家中位於何處，被告於警詢中稱係位於屏東縣內埔鄉○○路（屏
    東縣警察局內埔分局警卷第一頁背面），惟證人宋仁義於原審審理中到庭證述其
    家中係位於屏東縣南華路（原審卷第五五頁）。且經原審分別將被告與證人隔離
    詰問之結果，就被告當日到證人宋仁義家中之過程，被告稱：當日證人家中門沒
    關，其在門外喊叫證人，證人即走出門外等語（原審卷第五九頁），證人宋仁義
    則證述：當日其開門，走出門口要丟東西，被告從那邊經過，問其作何事，其說
    剛釣魚回來在煮魚，被告說他也要吃等語（原審卷第五一頁）；再就被告如何稱
    呼證人宋仁義，被告稱其之為二哥（原審卷第五九頁），證人則稱阿義（原審卷
    第五二頁），被告與證人宋仁義就證人家中位於何處、當日兩人如何碰面及被告
    如何稱呼證人，所述不相一致，是證人宋仁義上開所證，即難信為真實，被告所
    辯顯係卸責之詞，不足採信。
  3.綜上論述，被告於九十三年五月六日十三時許，攜帶檳榔刀一支，至屏東縣內埔
    鄉○○段一八一地號丁○○種植之檳榔園內，以上開檳榔刀竊取檳榔二袋之竊盜
    犯行，亦足認定。
  4.被告於本院準備程序再聲請傳喚證人宋仁義，因證人宋仁義業經原審傳喚進行交
    互詰問，且待證事項係屬同一事項，故無再予調查之必要，併此敘明。
三、按刑法第三百二十一條第一項第三款之攜帶兇器竊盜罪，係以行為人攜帶兇器竊
    盜為其加重條件，此所謂兇器，其種類並無限制，凡客觀上足對人之生命、身體
    、安全構成威脅，具有危險性之兇器均屬之，且祇須行竊時攜帶此種具有危險性
    之兇器為已足，並不以攜帶之初有行兇之意圖為必要（最高法院七十四年三月十
    九日刑庭總會決議參照）。查被告用以竊取檳榔之檳榔刀，既可用於割取檳榔，
    以之攻擊於人，於客觀上足以為殺害或傷害人之生命、身體之器械，堪認為兇器
    ，是核被告事實欄一(一)所為，係犯刑法第三百二十條第一項之罪；事實欄一(二)所
    為，係犯同法第三百二十一條第一項第三款之攜帶兇器竊盜既遂罪。被告前後二
    次行為，時間緊接、觸犯基本構成要件相同之罪，為連續犯，依刑法第五十六條
    之規定，應論以較重之攜帶兇器竊盜罪一罪，並加重其刑。聲請簡易判決處刑意
    旨固僅就被告事實欄一(一)之竊盜犯行為聲請，惟併案部分即事實欄一(二)之竊盜犯
    行既與聲請部分有連續犯之裁判上一罪關係，應為聲請效力所及，本院自得一併
    審究，併此敘明。
四、原審認被告罪證明確，因而適用刑法第五十六條、第三百二十一條第一項第三款
    規定，並審酌被告年紀尚輕，不思勤勉工作，竟思不勞而獲竊取他人之物，及其
    素行、犯罪動機、手段，犯罪所得、所生危害，及犯後僅坦承部分犯行，其犯後
    態度非佳等一切情狀，量處有期徒刑八月；並敘明被告用以割取檳榔之檳榔刀一
    支，因未扣案，雖被告否認攜上開檳榔刀行竊固不足採，然亦無證據證明該檳榔
    刀確屬其所有，爰不予宣告沒收。其認事用法，核無不合，量刑亦屬允當。被告
    上訴意旨否認竊盜檳榔部分犯罪，指摘原判決不當，為無理由，應予駁回。
據上論斷，應依刑事訴訟法第三百六十八條，判決如主文。
本案經檢察官丙○○到庭執行職務。
中      華      民      國    九十三    年     十一     月    二十四    日
                              臺灣高等法院高雄分院刑事第七庭
                                  審判長法官  莊飛宗
                                        法官  曾逸誠
                法官  黃三友
右正本證明與原本無異。
不得上訴。
                                  法院書記官  黃玉珠
中      華      民      國    九十三    年     十一     月    二十四    日
附錄本判決論罪科刑法條：
刑法第三百二十一條第一項
犯竊盜罪而有左列情形之一者，處六月以上、五年以下有期徒刑：
一  於夜間侵入住宅或有人居住之建築物、船艦或隱匿其內而犯之者。
二  毀越門扇、牆垣或其他安全設備而犯之者。
三  攜帶兇器而犯之者。
四  結夥三人以上而犯之者。
五  乘火災、水災或其他災害之際而犯之者。
六  在車站或埠頭而犯之者。
